# Daniel Ángel Castillo Rivas Guayaquil, Ecuador cel. (+593) 0999196573

Correo: daniel.kstillo.5@gmail.com



#### PERFIL PERSONAL

Soy estudiante de cuarto semestre de la facultad de ciencias naturales y matemáticas (FCNM) en la Escuela Superior Politécnica del Litoral, Guayaquil-Ecuador. Me considero un joven con ganas de aprender y trabajar en equipo, honesto y responsable, con objetivos para lograr experiencias que me permitan desarrollar y mejorar mis habilidades.

# **EDUCACIÓN**

# Escuela Superior Politécnica del Litoral, Guayaquil-Ecuador

2018 - Presente

 Estudiante de la Facultad de Ciencias Naturales y Matemáticas, Ingeniería en Logística y Transporte. Promedio actual: 7.51

2013 - 2017

## Licenciatura en Ciencias, Educación College Drive Columbus Salesiana

· Escolta Primer Pabellón Nacional, promedio: 9.00

#### **EXPERIENCIA LABORAL**

#### Asistente del Departamento de Comercio Exterior, Frigopesca CA

- Secretario Diciembre 2016- Mayo 2017
- Control de calidad
- Asistente de exportaciones

#### **ACTIVIDADES RELEVANTES**

 Voluntariado en Fundación "Comunidad Salesiana San Juan Bosco", mayo 2015 – febrero 2017.

## **IDIOMAS**

· Español: hablante

(nativo)

· Inglés: Medio

#### **HABILIDADES COMPUTACIONALES**

- Microsoft Windows
- Micosoft
- Python

# **INTERÉS PERSONAL**

- · Mejorar mis habilidades en el idioma inglés
- · Adquirir nueva experiencia laboral.
- · Conoce gente y aprende sobre otras culturas.

## **REFERENCIAS**

#### Ing. Héctor Castillo Cortés

Gerente Frigopesca CA Guayaquil-Ecuador (+593) 0982932059

Hcastillo@frigopesca.com.ec

#### **MD. Mayra Castillo Rivas**

Medico general, Cuenca-Ecuador (+593) 0968693662 mayracastillorivas@gmail.com